hu: Emésztést segítő kiegészítő típusa: Kötőanyag; Keserű tonikum; Faszén; Béltisztítás; Emésztőenzim; Rostkiegészítő; Hashajtó; Posztbiotikum; Prebiotikum; Probiotikum; Szinbiotikum; Egyéb
ko: 소화 보충제 유형: 바인더; 쓴맛 토닉; 차콜; 대장 정화; 소화 효소; 섬유질 보충제; 완하제; 포스트바이오틱; 프리바이오틱; 프로바이오틱; 신바이오틱; 기타
cs: Typ doplňku na trávení: Vazač; Hořké tonikum; Dřevěné uhlí; Očista střev; Trávicí enzym; Vláknový doplněk; Projímadlo; Postbiotikum; Prebiotikum; Probiotikum; Synbiotikum; Jiné
lt-LT: Virškinimo papildo tipas: Segiklis; Kartus tonikas; Medžio anglis; Storosios žarnos valymas; Virškinimo fermentas; Skaidulų papildas; Vidurius laisvinantis; Postbiotikas; Prebiotikas; Probiotikas; Sinbiotikas; Kita
tr: Sindirim takviyesi türü: Bağlayıcı; Acı tonik; Kömür; Kolon temizliği; Sindirim enzimi; Lif takviyesi; Müshil; Postbiyotik; Prebiyotik; Probiyotik; Sinbiyotik; Diğer
zh-TW: 消化機能補充品類型: 活頁夾; 苦味補劑; 活性碳; 結腸清潔; 消化酵素; 纖維補充劑; 瀉藥; 後生元; 益生元; 益生菌; 合生元; 其他
bg-BG: Тип хранителна добавка за храносмилане: Подгъв; Горчив тоник; Въглен; Почистване на дебелото черво; Храносмилателен ензим; Добавка с фибри; Лаксатив; Постбиотик; Пребиотик; Пробиотик; Синбиотик; Други
pt-BR: Tipo de suplemento digestivo: Fita; Tônico amargo; Carvão; Limpeza de cólon; Enzima digestiva; Suplemento de fibra; Laxante; Pós-biótico; Prebiótico; Probiótico; Simbiótico; Outro
pl: Typ suplementu trawiennego: Spoiwo; Gorzki tonik; Węgiel; Oczyszczanie jelita grubego; Enzym trawienny; Suplement błonnika; Środek przeczyszczający; Postbiotyk; Prebiotyk; Probiotyk; Synbiotyk; Inne
nl: Type spijsverteringssupplement: Binder; Bittere tonic; Houtskool; Darmreiniging; Spijsverteringsenzym; Vezelsupplement; Laxeermiddel; Postbioticum; Prebioticum; Probioticum; Synbioticum; Andere
da: Fordøjelseskosttilskudets type: Binder; Bitter tonikum; Trækul; Tyktarmsudrensning; Fordøjelsesenzym; Fibertilskud; Afføringsmiddel; Postbiotika; Præbiotika; Probiotika; Synbiotika; Andet
en: Digestive supplement type: Binder; Bitter tonic; Charcoal; Colon cleanse; Digestive enzyme; Fiber supplement; Laxative; Postbiotic; Prebiotic; Probiotic; Synbiotic; Other
el: Τύπος πεπτικού συμπληρώματος: Βιβλιοδέτης; Πικρό τονωτικό; Ξυλάνθρακας; Καθαρισμός παχέος εντέρου; Πεπτικό ένζυμο; Συμπλήρωμα φυτικών ινών; Καθαρτικό; Μεταβιοτικό; Πρεβιοτικό; Προβιοτικό; Συνβιοτικό; Άλλο
it: Tipo di integratore digestivo: Bordatore; Tonico amaro; Carbone; Pulizia del colon; Enzima digestivo; Integratore di fibre; Lassativo; Postbiotico; Prebiotico; Probiotico; Sinbiotico; Altro
ru: Тип добавки для улучшения пищеварения: Сшивание; Горький тоник; Древесный уголь; Очищение кишечника; Пищеварительный фермент; Добавка с клетчаткой; Слабительное; Постбиотик; Пребиотик; Пробиотик; Синбиотик; Другой
fi: Ruoansulatusravintolisän tyyppi: kiinnityslaite; Katkerotinktuura; Puuhiili; Suolen puhdistus; Ruoansulatusentsyymi; Kuitulisä; Ulostuslääke; Postbiootti; Prebiootti; Probiootti; Synbiootti; Muu
sl-SI: Vrsta prebavnega dodatka: Paspuliranje; Grenak tonik; Oglje; Čiščenje črevesja; Prebavni encim; Dodatek z vlakninami; Odvajalo; Postbiotik; Prebiotik; Probiotik; Sinbiotik; Drugo
ro-RO: Tip de supliment digestiv: Bentiță neformată; Tonic amar; Cărbune; Curățare de colon; Enzimă digestivă; Supliment de fibre; Laxativ; Postbiotic; Prebiotic; Probiotic; Sinbiotic; Altele
nb: Fordøyelsestilskuddstype: Kant; Bitter tonikk; Kull; Tarmrens; Fordøyelsesenzym; Fibertilskudd; Avføringsmiddel; Postbiotika; Prebiotika; Probiotika; Synbiotika; Annet
fr: Type de complément pour la digestion: Semelle; Tonique amer; Charbon; Nettoyage du côlon; Enzyme digestive; Supplément de fibres; Laxatif; Postbiotique; Prébiotique; Probiotique; Synbiotique; Autre
zh-CN: 消化补充剂类型: 绑定器; 苦味滋补剂; 木炭; 肠道清洁; 消化酶; 纤维补充剂; 泻药; 后生元; 益生元; 益生菌; 合生元; 其他
pt-PT: Tipo de suplemento digestivo: Fichário; Tónico amargo; Carvão; Limpeza do cólon; Enzima digestiva; Suplemento de fibra; Laxante; Pós-biótico; Pré-biótico; Probiótico; Simbiótico; Outro
sv: Matsmältningskosttillskottstyp: Binder; Bitter tonic; Träkol; Tjocktarmsrengöring; Matsmältningsenzym; Fibertillskott; Laxermedel; Postbiotika; Prebiotika; Probiotika; Synbiotika; Övrigt
hr-HR: Vrsta probavnog dodatka prehrani: Stopica; Gorki tonik; Ugljen; Čišćenje debelog crijeva; Probavni enzim; Dodatak vlakana; Laksativ; Postbiotik; Prebiotik; Probiotik; Sinbiotik; Ostalo
de: Verdauungsergänzungsmitteltyp: Bindemittel; Bittertonikum; Holzkohle; Darmreinigung; Verdauungsenzym; Ballaststoffergänzung; Abführmittel; Postbiotikum; Präbiotikum; Probiotikum; Synbiotikum; Sonstiges
th: ประเภทอาหารเสริมระบบย่อยอาหาร: เครื่องต่อผ้า; ยาขม; ถ่านไม้; ล้างลำไส้ใหญ่; เอนไซม์ย่อยอาหาร; อาหารเสริมใยอาหาร; ยาระบาย; โพสต์ไบโอติก; พรีไบโอติก; โปรไบโอติก; ซินไบโอติก; อื่นๆ
ja: 消化サプリメントタイプ: バインダー; ビタートニック; 木炭; 腸内洗浄; 消化酵素; 食物繊維サプリメント; 下剤; ポストバイオティクス; プレバイオティクス; プロバイオティクス; シンバイオティクス; その他
sk-SK: Typ doplnkov na trávenie: Viazač; Horké tonikum; Drevené uhlie; Čistenie hrubého čreva; Tráviacý enzým; Vláknina; Preháňadlo; Postbiotikum; Prebiotikum; Probiotikum; Synbiotikum; Iné
vi: Loại thực phẩm bổ sung tiêu hóa: Chân may đường viền; Thuốc bổ đắng; Than củi; Làm sạch ruột già; Enzyme tiêu hóa; Thực phẩm bổ sung chất xơ; Thuốc nhuận tràng; Postbiotic; Prebiotic; Probiotic; Synbiotic; Khác
es: Tipo de suplemento digestivo: Aglutinante; Tónico amargo; Carbón; Limpieza de colon; Enzima digestiva; Suplemento de fibra; Laxante; Postbiótico; Prebiótico; Probiótico; Sinbiótico; Otros